臺灣屏東地方法院交通事件裁定　　 94年度交聲字第128號
異　議　人
即受處分人　甲○○
上列受處分人因違反道路交通管理處罰條例案件，對於交通部公
路總局高雄區監理所屏東監理站第裁82─B00000000 號、第裁82
─B00000000號裁決書不服，聲明異議，本院裁定如下：
    主  文
異議駁回。
    理  由
一、聲明異議意旨略以：異議人甲○○前於民國93年3 月20日因
    騎乘機車未戴安全帽，遭警舉發，並因交通違規罰鍰逾期未
    繳納，駕駛執照遭註銷，上開註銷駕駛執照之裁決書於93年
    2 月11日送達異議人住所，係由異議人之叔父收受，因異議
    人之叔父不知異議人之工作處所，致無從轉交該函件，所以
    異議人並不知該駕照已遭註銷。後異議人雖有於93年7 月13
    日、93年11月22日，使用已註銷之駕照駕車，惟異議人當時
    並不知其駕照已遭註銷，是異議人無使用註銷駕照駕車之故
    意，原處分有所違誤，爰依法聲明聲明異議云云。
二、按受處分人不服道路交通管理處罰條例第8 條所定主管機關
    所為之處罰者，得於接到裁決書之翌日起20日內，向管轄地
    方法院聲明異議，道路交通管理處罰條例第87條第1 項定有
    明文。經查，本件交通部公路總局高雄區監理所屏東監理站
    第裁82─B00000000 號、第裁82─B00000000 號之裁決書，
    係於94年8 月29日送達異議人，並由異議人親自收受，有上
    開裁決書之送達證書2 紙附卷可稽（本院卷第9 頁、第10頁
    ），則異議人如對原處分機關裁決不服欲提起異議，依照上
    述說明，其20日之異議期間原應自94年8 月30日起至94年9
    月18日止，惟94年9 月18日為星期日，異議人提出異議之合
    法期間應順延至94年9 月19日止，異議人於94年9 月19日向
    原處分機關提出聲明異議狀，有異議人交通事件聲明異議狀
    上所蓋收文戳章在卷可稽（本院卷第1 頁），依上開說明，
    異議人提出異議仍屬合法，合先敘明。
三、按使用註銷之駕駛執照駕駛小型車或機器腳踏車者，處新臺
    幣6 千元以上1 萬2 千元以下罰鍰，並當場禁止其駕駛及扣
    留其車輛牌照，道路交通管理處罰條例第21條第1 項第6款
    定有明文。經查，本件異議人使用已註銷之駕照，分別於93
    年7 月13日17時55分、93年11月22日10時15分，在高雄市○
    ○○○○路段駕駛車號TB5 ─750 號輕機車之事實，業經異
    議人於聲明異議狀坦認屬實。就此，雖異議人辯稱：異議人
    甲○○前於93年3 月20日因騎乘機車未戴安全帽，遭警舉發
    ，並因交通違規罰鍰逾期未繳納，駕駛執照遭註銷，上開註
    銷駕駛執照之裁決書於93年2 月11日送達異議人住所，係由
    異議人之叔父收受，因異議人之叔父不知異議人之工作處所
    ，致無從轉交該函件，故其不知駕照已遭註銷云云。然查，
    異議人於90年3 月20日5 時駕駛車號WP5 ─522 號輕機車行
    經屏東市○○街，因未戴安全帽，經警舉發移送後，經屏東
    監理站於93年2 月5 日以屏監違字第82－Ｖ00000000號裁決
    書，裁處異議人罰鍰新台幣500 元，罰鍰限於93年3 月6 日
    前繳納，逾期不繳納罰鍰時之處理：(一)自93年3 月7 日起易
    處吊扣駕駛執照1 個月，並限於93年3 月21日前繳送執行。
    (二)93年3 月21日前未繳送駕駛執照者，自93年3 月22日起易
    處吊銷，並逕行註銷駕駛執照，上開裁決書經合法送達異議
    人之戶籍地，有屏監違字第第82－Ｖ00000000號裁決書及送
    達證書各1 紙在卷可佐（本院卷第19至第22頁）。而異議人
    因逾期未繳納上開罰鍰，亦未於期限內繳送駕照至屏東監理
    站，經屏東監理站於93年3 月22日依法易處逕行註銷異議人
    之駕駛執照之事實，亦有交通部公路總局高雄區監理所屏東
    監理站高監屏字第0940027421號函在卷可稽（本院卷第17頁
    ），是異議人未於期限內繳納罰鍰，亦未繳送駕照至監理機
    關吊扣，其對於駕照將於93年3 月22日遭註銷一事，理應可
    以預知，仍猶然使用經註銷之駕駛執照駕車，足見其上開所
    辯，顯係卸責之詞，不足採信。
三、綜上所述，受處分人確有在前揭時、地使用註銷之駕照駕車
    之違規行為，原處分機關依道路交通管理處罰條例第21條第
    1 項第6 款規定均裁處新臺幣1 萬2 千元罰鍰，核無違誤。
    本件聲明異議為無理由，應予駁回。
四、據上論斷，應依道路交通案件處理辦法第19條，裁定如主文
    。
中　　華　　民　　國　　94　　年　　10　　月　　26　　日
                  交通法庭    法  官  柯雅惠
以上正本證明與原本無異。
如不服本裁定應於收受送達後五日內向本院提出抗告書狀敘述抗
告之理由抗告於台灣高等法院高雄分院。
中　　華　　民　　國　　94　　年　　10　　月　　26　　日
                              書記官  葉祝君
